臺灣板橋地方法院刑事判決　　　　　　　100年度易字第721號
公　訴　人　臺灣板橋地方法院檢察署檢察官
被　　　告　蔡文譯
選任辯護人　李祖麟律師
上列被告因竊盜案件，經檢察官提起公訴（99年度偵字第30129
號），被告於本院審理中為有罪之陳述，本院裁定適用簡式審判
程序，並判決如下：
    主  文
蔡文譯攜帶兇器踰越安全設備竊盜未遂，累犯，處有期徒刑拾月
。扣案如附表所示之物均沒收。
    事  實
一、蔡文譯前民國九十三年間因違反毒品危害防制條例案件，經
    臺灣高等法院以九十三年度上訴字第五八八號判處有期徒刑
    一年確定；又因竊盜案件，經臺灣士林地方法院以九十二年
    度易字第六四０號判處有期徒刑六月確定，復因竊盜案件，
    經本院以九十五年度易字第一八九六號判處有期徒刑九月確
    定；再於九十五年間因違反毒品危害防制條例等案件，經本
    院以九十五年度易字第三九０六號分別判處有期徒刑八月、
    六月，應執行有期徒刑一年確定；前開各罪刑嗣經臺灣士林
    地方法院以九十六年度聲減字第一一八七號裁定減刑並定應
    執行刑為有期徒刑一年六月又十五日，如易科罰金以銀元三
    百元折算一日確定，於九十六年十月八日執行徒刑期間易科
    罰金執行完畢。蔡文譯猶不知悔改，竟意圖為自己不法之所
    有，於九十九年十一月九日上午十二時許，攜帶客觀上可供
    兇器使用之螺絲起子七支、美工刀一支、摺疊小刀一支、尖
    嘴鉗、銼刀、鑽石玻璃刀各一支、萬能鉗、鑽頭各二支，及
    打火機、手電筒各一個、聽筒一組、手套五只、開鎖工具二
    十支等行竊工具，趁四下無人之際，進入新北市三重區（改
    制前臺北縣三重市○○○街六號一樓內，並走至同大樓六樓
    之樓梯間，見該六樓房間窗戶外欄杆前遭人破壞，將窗戶之
    開關推開並予開啟後，以攀越窗戶安全設備之方式進入上址
    六樓房屋內，隨即將該屋大門反鎖，並著手搜尋財物，惟因
    未發現欲竊取之財物，且查覺屋主陳廣榮返回上址住處以鑰
    匙開啟大門門鎖之聲音，因而未遂；嗣因陳廣榮誤認其所持
    鑰匙無法開啟大門門鎖，立即前往上址五樓拿取另一把鑰匙
    再返回六樓準備開啟大門時，蔡文譯正由六樓房屋內走出，
    陳廣榮當場質問為何從伊住處屋內走出，蔡文譯諉稱是來找
    朋友云云，隨即趁隙逃逸，但陳廣榮及其弟陳建中與據報前
    來之員警合力仍於同日下午一時許，在新北市○○區○路頭
    街三四巷六號前逮捕查獲蔡文譯，並扣得其所有之上開螺絲
    起子七支、美工刀一支、摺疊小刀一支、尖嘴鉗、銼刀、鑽
    石玻璃刀各一支、萬能鉗、鑽頭各二支、打火機、手電筒各
    一個、聽筒一組、手套五只、開鎖工具二十支及盛裝上開工
    具之黑色手提包一只。
二、案經陳廣榮訴由新北市政府警察局三重分局移送臺灣板橋地
    方法院檢察署檢察官偵查起訴。
    理  由
一、上揭事實，業據被告蔡文譯於警詢、偵查及本院審理中均坦
    承不諱，核與證人即告訴人陳廣榮於警詢、偵查及本院審理
    中之證述及證人陳建中於警詢、偵查中證述情節相符，並有
    案發現場附近監視器錄影畫面及被告行竊時所攜帶工具之照
    片在卷，以及螺絲起子七支、美工刀一支、摺疊小刀一支、
    尖嘴鉗、銼刀、鑽石玻璃刀各一支、萬能鉗、鑽頭各二支、
    打火機、手電筒各一個、聽筒一組、手套五只、開鎖工具二
    十支及盛裝上開工具之黑色手提包一只扣案可資佐證，足徵
    被告自白核與事實相符，堪以採信。本案事證明確，被告犯
    行堪以認定，應依法論科。
二、查被告行為後，刑法第三百二十一條第一項規定，於一百年
    一月二十六日修正公布，並於同月二十八日起施行，修正前
    刑法第三百二十一條第一項規定：「犯竊盜罪而有左列情形
    之一者，處六月以上五年以下有期徒刑：一於夜間侵入住宅
    或有人居住之建築物、船艦或隱匿其內而犯之者。二毀越門
    扇、牆垣或其他安全設備而犯之者。三攜帶兇器而犯之者。
    ……」，修正後規定：「犯竊盜罪而有下列情形之一者，處
    六月以上五年以下有期徒刑，得併科新臺幣十萬元以下罰金
    ：一侵入住宅或有人居住之建築物、船艦或隱匿其內而犯之
    者。二毀越門扇、牆垣或其他安全設備而犯之者。三攜帶兇
    器而犯之者。……」。比較新舊法，自以修正前規定有利於
    被告，依刑法第二條第一項前段規定，本案應適用修正前規
    定論處。又按被告如事實欄所示攜帶實施上揭竊盜犯行之工
    具，即螺絲起子七支、美工刀一支、摺疊小刀一支、尖嘴鉗
    、銼刀、鑽石玻璃刀各一支、萬能鉗、鑽頭各二支，均係金
    屬材質，質地堅硬，部分有把手可供握取，此觀之卷附扣案
    物照片自明，倘被告於行竊時持以揮刺擊打，顯足以危害人
    之生命、身體安全，具客觀上之危險性，自屬兇器無疑。復
    按「毀越門扇而入室行竊，其越入行為即屬侵入住宅，已結
    合於所犯加重竊盜之罪質中，無更行構成侵入住宅罪之理」
    ，最高法院二十七年上字第一八八七號判例可資參照；本案
    被告攜帶兇器踰越安全設備侵入被害人住宅內行竊，依上開
    說明，被告越入被害人住宅內之行為，已結合於所犯加重竊
    盜之罪質中，不另論構成侵入住宅罪，至被害人陳廣榮於本
    院審理中固對被告提起侵入住宅之告訴，但被告攜帶兇器踰
    越安全設備竊盜所為，自不另構成刑法第三百零六條之侵入
    住宅罪，併予指明。
三、核被告所為，係犯刑法第三百二十一條第二項、修正前同法
    第三百二十一條第一項第二款、第三款之攜帶兇器踰越安全
    設備竊盜未遂罪。復查被告前有如事實欄所載之犯罪科刑及
    執行情形，有臺灣高等法院被告前案紀錄表在卷可稽，其於
    有期徒刑執行完畢後五年內，故意再犯有期徒刑以上刑之本
    罪，應依刑法第四十七條第一項規定，加重其刑。又被告加
    重竊盜犯行，已著手於竊盜犯罪行為之實行而不遂，為未遂
    犯，依刑法第二十五條第二項規定減輕其刑，並依法先加後
    減之。爰審酌被告前有竊盜犯罪前科，素行不佳，又再犯本
    件竊盜犯行，惡性非輕，兼衡其犯罪之動機、目的、手段、
    犯罪所生之危害、被害人於本院審理中陳請法院給予被告從
    輕量刑之機會，及被告犯後坦承犯行之態度等一切情狀，量
    處如主文所示之刑，以資懲儆。扣案如附表所示之螺絲起子
    七支、美工刀一支、摺疊小刀一支、尖嘴鉗、銼刀、鑽石玻
    璃刀各一支、萬能鉗、鑽頭各二支、打火機、手電筒各一個
    、聽筒一組、手套五只、開鎖工具二十支及盛裝上開工具之
    黑色手提包一只，為被告所有，供其竊盜犯行所用之物，依
    刑法第三十八條第一項第二款規定，宣告沒收之。至扣案帽
    子一頂，核非本案犯罪所用之物，爰不予宣告沒收，附此敘
    明。
據上論斷，應依刑事訴訟法第二百七十三條之一第一項、第二百
九十九條第一項前段，刑法第二條第一項前段、第三百二十一條
第二項、第四十七條第一項、第二十五條第二項、第三十八條第
一項第二款，修正前刑法第三百二十一條第一項第二款、第三款
，刑法施行法第一條之一，判決如主文。
本案經檢察官洪國朝到庭執行職務。
中    華    民    國   100    年    3     月    31    日
                  刑事第十庭    法  官  楊 志 雄
以上正本證明與原本無異。
如不服本判決應於收受判決後10日內向本院提出上訴書狀，並
應敘述具體理由。其未敘述上訴理由者，應於上訴期間屆滿後
20日內向本院補提理由書（均須按他造當事人之人數附繕本）
「切勿逕送上級法院」。
                                書記官  陳 春 銘
中    華    民    國   100    年    3     月    31    日
附錄本案論罪科刑法條全文：
修正前刑法第321條第1項第2、3款
犯竊盜罪而有左列情形之一者，處6月以上、5年以下有期徒刑：
二、毀越門扇、牆垣或其他安全設備而犯之者。
三、攜帶兇器而犯之者。
附表：
螺絲起子七支、美工刀一支、摺疊小刀一支、尖嘴鉗、銼刀、鑽
石玻璃刀各一支、萬能鉗、鑽頭各二支、打火機、手電筒各一個
、聽筒一組、手套五只、開鎖工具二十支及盛裝上開工具之黑色
手提包一只。